臺灣桃園地方法院民事裁定
111年度聲字第29號
聲  請  人  慶奉企業有限公司

兼  上一人
法定代理人  林俊良  
聲  請  人  林俊成  
            林秀穗  



相  對  人  馥鋒企業股份有限公司


兼  上一人
法定代理人  潘振豐  
上列當事人間聲請變換提存物事件，本院裁定如下：
    主    文
本院一０九年度存字第一二七０號提存事件，聲請人慶奉企業有限
公司所提供之擔保物，准以同額新臺幣壹仟伍佰肆拾萬元之銀行
可轉讓定期存單或現金變換之。
本院一０九年度存字第一二七一號提存事件，聲請人林俊良所提
供之擔保物，准以同額新壹佰貳拾萬元之銀行可轉讓定期存單或
現金變換之。
本院一０九年度存字第一二六九號提存事件，聲請人林俊成所提
供之擔保物，准以同額新臺幣壹佰萬元之銀行可轉讓定期存單或
現金變換之。
本院一０九年度存字第一二七二號提存事件，聲請人林秀穗所提
供之擔保物，准以同額新臺幣貳佰肆拾萬元之銀行可轉讓定期存
單或現金變換之。
    理    由
一、按法院得依供擔保人之聲請，以裁定准許其變換提存物，民
    事訴訟法第105 條第1 項定有明文。又該規定於其他依法令
    供訴訟上擔保者，例如假扣押、假處分、假執行之擔保規定
    得準用之，民事訴訟法第106 條定有明文。
二、本件聲請意旨略以：鈞院前以109年度全字第73 號裁定，准
    聲請人林俊良以新台幣（下同）120萬元或同面額之銀行無
    記名可轉讓定期存單為相對人供擔保後，得對於相對人之財
    產為假扣押，現以109年存字第1271號提存在案；准聲請人
    林俊成以新台幣（下同）100萬元或同面額之銀行無記名可
    轉讓定期存單為相對人供擔保後，得對於相對人之財產為假
    扣押，現以109年存字第1269號提存在案；准聲請人林秀穗
    以新台幣（下同）240萬元或同面額之銀行無記名可轉讓定
    期存單為相對人供擔保後，得對於相對人之財產為假扣押，
    現以109年存字第1272號提存在案；准聲請人慶奉企業有限
    公司以新台幣（下同）1540萬元或同面額之銀行無記名可轉
    讓定期存單為相對人供擔保後，得對於相對人之財產為假扣
    押，現以109年存字第1270號提存在案。茲因前開定期存單
    將屆期，須領回辦理還本手續，爰依民事訴訟法第105 條第
    1 項規定，聲請變換提存物為同額之銀行可轉讓定期存單或
    現金等語。
三、經查，聲請人主張之前揭事實，業據提出本院109年度全字
    第73號、本院109年度存字第1269、1270、1271、1272號提
    存書等件影本為憑，經核尚無不合，應予准許。
四、爰裁定如主文。
中　　華　　民　　國　　111 　年　　1 　　月　　28　　日
                 民事第三庭法　官　張益銘
上列正本證明與原本無異
如不服本裁定應於送達後10日內向本院提出抗告狀
中　　華　　民　　國　　111 　年　　1 　　月　　28　　日
                            書記官　謝菁菁